【裁判字號】    99,上易,701
【裁判日期】    990428
【裁判案由】    毒品危害防制條例
【裁判全文】
臺灣高等法院刑事判決                 99年度上易字第701號
    上  訴  人
    即  被  告  甲○○
    選任辯護人  巫宗翰  律師
上列上訴人因毒品危害防制條例案件，不服臺灣桃園地方法院98
年度易字第584 號，中華民國99年1 月29日第一審判決（起訴案
號：臺灣桃園地方法院檢察署97年度偵字第22039 號），提起上
訴，本院判決如下：
    主      文
上訴駁回。
    犯罪事實及理由
壹、本院審理結果，認第一審以上訴人即被告甲○○違犯毒品危
    害防制條例第8 條第3 項轉讓第3級毒品罪，判處有期徒刑5
    月，並諭知易科罰金折算標準以新台幣1 千元折算一日，認
    事用法及量刑均無不當，應予維持，並引用附件第一審判決
    書記載的犯罪事實、證據及理由。
貳、被告上訴意旨略以：否認轉讓第3 級毒品犯行，辯稱是與證
    人曾逸軒合資購買以施用等語。
    辯護人為被告提出同於原審審易卷第23-25 頁「刑事辯護意
    旨狀」，已經原判決調查審理論駁的「刑事上訴理由狀」，
    重覆辯稱：
一、扣案毒品Ｋ他命3 包（毛重3.90公克）屬合資購買，並非無
    償提供曾逸軒使用；若經認定屬於被告所有，因被告遭非法
    逮捕，故扣案Ｋ他命並無證據能力。
二、證人曾逸軒警詢筆錄屬於審判外陳述，無證據能力。
三、警方於97年10月5 日20時30，在桃園市○○路73號聖峰茶行
    實行臨檢，依刑事訴訟法第88條之1 緊急拘捕被告甲○○的
    偵查行為，應屬違法。
四、扣案三級毒品Ｋ他命未見檢方提出是否為真Ｋ他命的鑑定報
    告。請命檢察官提出鑑定報告，以確定扣案毒品為三級毒品
    Ｋ他命。
五、依據被告於原審聲請傳喚證明被告是與曾逸軒合資購買使用
    ，並非被告無償轉讓三級毒品供施用的證人曾逸軒於原審的
    證述，可知被告是與之共同合資購買。
    另於本院聲請傳訊聖峰茶行負責人乙○○，證明行為時被告
    與曾逸軒施用第三級毒品的地點是在聖峰茶行內部的辦公室
    ，並非不特定人可自由進入的場所等語。
、於本院審理，被告及辯護人對於卷證的證據能力均表示無意
    見。
肆、就上訴意旨，補充判決理由如下：
一、被告曾因運輸第四級毒品經法院判處有期徒刑2 年，緩刑5
    年確定，現仍處於緩刑期間，有本院被告前案紀錄表可憑。
二、證人曾逸軒的警詢筆錄具有證據能力，已經原判決第2-3 頁
    論述明確。
三、關於前述合資購買的辯解及證人曾逸軒於原審附和被告而翻
    異的證言不可採信等情，已經原審詳細審認，並於原判決第
    8-19頁論述綦詳。
四、原判決第3-8 頁已經詳細論述被告關於違法搜索的辯解並非
    事實，不足採信。被告上訴僅憑一己主觀意見重覆辯解，並
    無理由。
五、被告及證人曾逸軒於警偵及原審均坦承扣案毒品是愷（Ｋ）
    他命、經警查獲前正與曾逸軒於聖峰茶行內施用「Ｋ菸」，
    扣案顆粒3 包，經送請憲兵司令部刑事鑑識中心鑑定，證實
    顆粒中檢出愷（Ｋ）他命成分，有98年5 月10日憲直刑鑑字
    第980000747 號鑑定書可憑（審易13），並經原判決第11頁
    審認。
    被告上訴空言指稱並無證據足以證明扣案毒品為愷他命，無
    理由。
六、被告遭查獲當時身處的場所「聖峰茶行」是開放式場合，處
    於對外營業、啟開門的狀態。站在茶行門外即可很清楚聞到
    一股愷他命的特殊塑膠味等事實，已經證人即員警林孟助於
    原審明確結證。
    並經證人曾逸軒於原審結證屬實：「（辯護人問：你們在的
    位置是從外面馬路的位置就可以直接看到你們嗎？）可以。
    （辯護人問：你的意思是說從『聖峰茶行』的外面直接看，
    沒有任何隔閡，一看就可以看到你們在那個地方？）對。」
    原判決並於第4-6 頁詳細論駁被告關於聖峰茶行並非不特定
    人得自由進出場所的辯解不可採信。
    因此，被告及辯護人於本院聲請傳訊聖峰茶行負責人乙○○
    ，核無調查審理必要。
伍、被告上訴空言否認，就已經原審調查審認的辯詞重為辯解，
    ，無理由，應予駁回。
陸、適用法律：依刑事訴訟法第373 條、第368 條。
中    華    民    國    99    年    4     月   28     日
                  刑事第六庭  審判長法  官  林明俊
                                    法  官  吳淑惠
                                    法  官  郭豫珍
以上正本證明與原本無異。
不得上訴。
                                    書記官  胡勤義
中    華    民    國    99    年    5     月    3     日
附錄：本案論罪科刑法條全文
毒品危害防制條例第8條
轉讓第一級毒品者，處 1 年以上 7 年以下有期徒刑，得併科新
臺幣 1 百萬元以下罰金。
轉讓第二級毒品者，處 6 月以上 5 年以下有期徒刑，得併科新
臺幣 70 萬元以下罰金。
轉讓第三級毒品者，處 3 年以下有期徒刑，得併科新臺幣 30
萬元以下罰金。
轉讓第四級毒品者，處 1 年以下有期徒刑，得併科新臺幣 10
萬元以下罰金。

司法院資訊處製作；財團法人民間司法改革基金會備份。
